Inventaris van de Archieven van de Schout en Schepenen, van de Schepenen en van de Subalterne Rechtbanken
Stadsarchief Amsterdam
- Civiele Zaken, 2
  - Rollen, 2.5
    - Extra ordinaris rol., 1769 - 1811; 2001-2035; Schout en schepenen
      - 1802 juli 4-1804 jan. 18., 2030
      - 1804 jan. 25-1805 juli 19., 2031
      - 1805 aug. 28-1807 mrt. 19., 2032
      - 1807 apr. 15-1809 jan. 27., 2033
      - 1809 feb. 1-1810 oct. 10., 2034
      - 1810 oct. 12-1811 feb. 27., 2035
    - Rol v. beneficiën van cessie inventaris., 1701 - 1811; 2036-2056; Schout en schepenen
      - 1701 juni 14-1703 feb. 27., 2036
      - 1703 mrt. 5-1704 nov. 18., 2037
      - 1704 mrt. 25-1706 juli 13., 2038
      - 1706 aug. 31-1708 oct. 1., 2039
      - 1708 oct. 9-1710 nov. 18., 2040
      - 1711 jan. 20-1713 feb. 18., 2041
      - 1713 mrt. 21-1716 oct. 13., 2042
      - 1716 nov. 3-1721 mei 20. Met klapper, chronologisch., 2043
      - 1721 jan. 14-1723 dec. 14. Met klapper, chronologisch., 2044
      - 1724 jan. 11-1727 juli 1. Met klapper, chronologisch., 2045
      - 1727 juli 1-1731 juni 19. Met klapper, chronologisch., 2046
      - 1731 juni 19-1736 aug. 28. Met klapper, chronologisch., 2047
      - 1736 oct. 23-1740 juli 12. Met klapper, chronologisch., 2048
      - 1740 aug. 30-1746 apr. 5. Met klapper, chronologisch., 2049
      - 1746 apr. 26-1752 juni 20. Met klapper, chronologisch., 2050
      - 1752 juni 20-1762 apr. 27. Met klapper, chronologisch., 2051
      - 1762 juni 29-1772 feb. 18. Met klapper, chronologisch., 2052
      - 1772 mrt. 31-1780 jan. 11. Met klapper., 2053
      - 1785 mrt. 22-1791 juni 28. Met klapper., 2054
      - 1791 mei 3-1797 mrt. 21., 2055
      - 1797 mei 2-1810 oct. 23., 2056
    - Kleine rol., 1742 - 1811; 2057-2062; Schout en schepenen
      - 1742 juni 13-1767 mrt. 3., 2057
      - 1767 mrt. 17-1779 nov. 9., 2058
      - 1779 dec. 7-1792 aug. 21., 2059
      - 1792 sep. 4-1799 mrt. 19., 2060
      - 1799 mei 7-1804 jan. 10., 2061
      - 1804 feb. 7-1811 feb. 12., 2062
    - Vonnissen ter kleine rol., 1634 - 1811; 2063-2072; Schout en schepenen
      - 1634 juli 6-1637 dec. 27., 2063
      - 1637 nov. 25-1650 jan. 29., 2064
      - 1650 feb. 3-1659 jan. 31., 2065
      - 1659 jan. 21-1667 nov. 30., 2066
      - 1667 nov. 12-1674 juni 8., 2067
      - 1675 jan. 30-1688 jan. 30., 2068
      - 1688 jan. 30-1713 feb. 3., 2069
      - 1713 jan. 25-1735 apr. 7., 2070
      - 1735 apr. 5-1781 jan. 25., 2071
      - 1781 mei 11-1811 jan. 22., 2072
    - Quotisatie v.h. wachtgeld., 1797 - 1802; 2073-2075; Schout en schepenen
      - 1797 oct. 9-1798 nov. 19., 2073
      - 1798 dec. 10-1802 feb. 15., 2074
      - 1802 mrt. 29-1802 nov. 29., 2075
    - Impost: Instructien en Ordonnantien der Staten van Holl. EnWest Friesland., 1748 - 1753; 2076-2077; Schout en schepenen
      - 1748 oct. 2-1751 dec. 13., 2076
      - 1752 jan. 17-1753 dec. 14., 2077
    - Impost: Copie brievenregister van en aan Schepenen. 1750 jan. 19-1794 jan. 15., 2078; Schout en schepenen
    - Impost: Beëdigings-registers der gilde broeders., 1750; 2079-2086; Schout en schepenen
      - 1750, 2079
      - 1750, 2080
      - 1750, 2081
      - 1750, 2082
      - 1750, 2083
      - 1750, 2084
      - 1750, 2085
      - 1750, 2086
    - Impost: Reg. Van volmachten tot eedsafl. 1750 feb. 24-1795 aug. 25., 2087; Schout en schepenen
    - Adsistentie-rol tot invordering van impost. N.B. Bij bibl. Ondergebracht., 1750; 2088-2098; Schout en schepenen
      - 1750 nov. 26-1756 juni 30., 2088
      - 1755 jan. 1-1760 juni 26., 2089
      - 1760 juli 3-1762 juni 24., 2090
      - 1760 jan. 1-1766 jan. 23., 2091
      - 1766 jan. 1-1770 mrt. 29., 2092
      - 1770 apr. 12-1774 mei 5., 2093
      - 1774 mei 19-1784 apr. 1., 2094
      - 1784 juli 1-1794 juli 2., 2095
      - 1795 mrt. 19-1800 mrt. 4., 2096
      - 1800 mei 14-1805 jan. 2., 2097
      - 1805 jan. 3-1807 apr. 30., 2098
    - Doleantie-rol bij impostzaken. N.B. Bij bibl. Ondergebracht., 1750 - 1806; 2099; Schout en schepenen
    - Impost-rol. N.B. Bij bibl. Ondergebracht., 1696 - 1811; 2100-2104; Schout en schepenen
      - 1696 sep. 13-1701 feb. 15., 2100
      - 1701 mrt. 12-1704 sep. 5., 2101
      - 1704 oct. 14-1722 juni 26., 2102
      - 1722 juni 26-1740 mei 10., 2103
      - 1740 mei 10-1749 juni 17., 2104
    - Rollen van de saaken dienende voor schepenen commissarissen., 2105-2110; Schout en schepenen
      - 1750 apr. 22-1755 mrt. 24., 2105
      - 1755 mrt. 24-1758 mrt. 4., 2106
      - 1758 mrt. 18-1762 mei 3., 2107
      - 1762 mei 5-1766 feb. 24., 2108
      - 1766 feb. 24-1775 apr. 7., 2109
      - 1775 nov. 4-1806 mei 19., 2110
    - Rolle der zaken dienende voor commissarissen ter judicatureover de middelen te lande, ressort Amsterdam. 1806 juni 30-1811 feb. 4. Met klapper., 2111; Schout en schepenen
    - Reg. Der transactien. N.B. Bij bibl. Ondergebracht., 1807 - 1811; 2112-2113; Schout en schepenen
      - 1807 aug. 11-1810 mrt. 31. Met klapper., 2112
      - 1810 mei 4-1811 feb. 26. Met klapper., 2113
    - Dingtaal reg. Bij Imp. Kwestien. 1806 juni 24-1808 mei 19. N.B. Bij bibl. Ondergebracht., 2114; Schout en schepenen
    - Rol van zaken subject de impost op ongefundeerde processen.1661 oct. 5-1664 apr. 9., 2115; Schout en schepenen
  - Executien, 2.6
    - Reg. Der inschrijvings leges bij Executien., 1704 - 1771; 2116; Schout en schepenen
    - Reg. Der ontvangen leges bij Executien. 1811. Met klapper., 2117; Schout en schepenen
    - Reg. Der minuten van executien van huizen, schepen en obligatiën., 1653 - 1811; 2118-2162; Schout en schepenen
      - 1653 jan. 9-1654 nov. 13. Met klapper van kopers en geëxecut., 2118
      - 1655 jan. 2-1656 sep. 2. Met klapper van kopers en geëxecut., 2119
      - 1657 jan. 6-1660 nov. 13. Met klapper van kopers en geëxecut., 2120
      - 1661 jan. 1-1664 dec. 20. Met klapper van kopers en geëxecut., 2121
      - 1664 dec. 20-1667 nov. 14. Met klapper van kopers en geëxecut., 2122
      - 1670 dec. 31-1674 dec. 24. Met klapper van kopers en geëxecut., 2123
      - 1674 dec. 29-1676 oct. 24. Met klapper van kopers en geëxecut., 2124
      - 1676 dec. 30-1678 dec. 10., 2125
      - 1678 dec. 31-1680 nov. 15., 2126
      - 1680 dec. 14-1682 nov. 2., 2127
      - 1682 dec. 18-1685 dec. 24., 2128
      - 1685 dec. 29-1689 nov. 25., 2129
      - 1689 dec. 31-1692 dec. 19., 2130
      - 1693 jan. 10-1695 nov. 4., 2131
      - 1696 jan. 4-1698 dec. 19., 2132
      - 1699 jan. 3-1700 nov. 13., 2133
      - 1701 jan. 1-1702 dec. 8., 2134
      - 1705 dec. 19-1710 nov. 28. N.B. Met schaapen keur., 2135
      - 1711 jan. 10-1713 nov. 10., 2136
      - 1714 jan. 13-1716 nov. 6., 2137
      - 1716 dec. 19-1720 nov. 15., 2138
      - 1721 jan. 17-1728 dec. 24., 2139
      - 1729 jan. 15-1735 mrt. 18., 2140
      - 1735 mrt. 25-1739 dec. 11., 2141
      - 1740 jan. 23-1743 dec. 14., 2142
      - 1744 jan. 10-1746 dec. 30. N.B. Achteraan overdoeningen benaderingen., 2143
      - 1747 jan. 28-1748 dec. 21. N.B. Achteraan overdoeningen benaderingen., 2144
      - 1749 jan. 25-1751 dec. 18. N.B. Achteraan overdoeningen benaderingen., 2145
      - 1752 jan. 29-1755 dec. 20. N.B. Achteraan overdoeningen benaderingen., 2146
      - 1756 jan. 23-1762 dec. 11. N.B. Achteraan overdoeningen benaderingen., 2147
      - 1763 jan. 29-1773 dec. 18. N.B. Achteraan overdoeningen benaderingen., 2148
      - 1774 jan. 29-1781 dec. 17. N.B. Achteraan overdoeningen benaderingen., 2149
      - 1782 jan. 14-1787 dec. 10. N.B. Achteraan overdoeningen benaderingen., 2150
      - 1788 jan. 14-1791 dec. 5. N.B. Achteraan overdoeningen benaderingen., 2151
      - 1792 jan. 9-1795 dec. 14. N.B. Achteraan overdoeningen benaderingen., 2152
      - 1796 jan. 11-1796 mrt. 7. N.B. Achteraan overdoeningen benaderingen., 2153
      - 1796 juni 13-1797 dec. 11. N.B. Achteraan overdoeningen benaderingen., 2154
      - 1798 jan. 15-1799 dec. 9. N.B. Achteraan overdoeningen benaderingen., 2155
      - 1800 jan. 27-1801 juni 15. N.B. Achteraan overdoeningen benaderingen., 2156
      - 1801 aug. 31-1803 mrt. 14. N.B. Achteraan overdoeningen benaderingen., 2157
      - 1803 juni 13-1804 aug. 27. N.B. Achteraan overdoeningen benaderingen., 2158
      - 1804 aug. 28-1805 aug. 26. N.B. Achteraan overdoeningen benaderingen., 2159
      - 1805 nov. 12-1806 dec. 8. N.B. Achteraan overdoeningen benaderingen., 2160
      - 1806 dec. 16-1808 dec. 5. N.B. Achteraan overdoeningen benaderingen., 2161
      - 1809 jan. 30-1811 jan. 28. N.B. Achteraan overdoeningen benaderingen., 2162
    - Reg. Van kwijtscheldingen van bij ex. Verkochte h., s. en o., 1605 - 1794; 2163-2179; Schout en schepenen
      - 1605 sep. 15-1620 juni 22. N.B. Het begin ontbreekt., 2163
        Filmnr. 8123
      - 1607 oct. 12-1617 juni 28., 2164
      - 1620 sep. 10-1630 sep. 21. N.B. 1621 oct. 26-1624 oct. 4 ontbreekt., 2165
      - 1630 oct. 9-1639 apr. 13., 2166
        Filmnr. 8123, 8124
      - 1637 nov. 12-1647 juli 24. Met klapper., 2167
        Filmnr. 8124
      - 1646 aug. 13-1655 oct. 30. Met klapper., 2168
        Filmnr. 8124, 8125
      - 1655 nov. 4-1660 juni 17. Met klapper., 2169
        Filmnr. 8125
      - 1660 juni 12-1670 mei 23. Met klapper., 2170
        Filmnr. 8125, 8126
      - 1670 juni 12-1679 dec. 21. Met klapper., 2171
        Filmnr. 8126
      - 1679 dec. 31-1686 juni 1. Met klapper., 2172
        Filmnr. 8126, 8127
      - 1686 juni 1-1694 aug. 20. Met klapper., 2173
        Filmnr. 8127
      - 1694 aug. 21-1703 juli 17. Met klapper., 2174
        Filmnr. 8128
      - 1703 aug. 6-1714 aug. 28. Met klapper., 2175
      - 1714 aug. 28-1742 oct. 10. Met klapper., 2176
        Filmnr. 8129
      - 1743 jan. 2-1752 dec. 30. Met klapper., 2177
        Filmnr. 8129, 8130
      - 1753 juni 5-1766 dec. 30. Met klapper., 2178
        Filmnr. 8130
      - 1767 mei 25-1794 sep., 2179
    - Reg. Van kwijtsch. Van bij ex. Verkochte huizen., 1797 - 1811; 2180-2182; Schout en schepenen
      - 1797 mrt. 31-1805 nov. 19. Met klapper., 2180
        Filmnr. 8130, 8131
      - 1805 nov. 26-1811 jan. 15. Met klapper., 2181
        Filmnr. 8131
      - 1809 feb. 21-1811 feb. 27., 2182
    - Reg. V.d. geannoteerde rentebrieven aan huizen bij exec. Verkocht. 1593 juni 10-1601 nov. 5., 2183; Schout en schepenen
    - Minuutregister van verkoop van schepen bij ex. 1788 feb. 11-1811 feb. 4., 2184; Schout en schepenen
    - Reg. Van kwijtsch. V. schepen bij ex. Verkocht. 1796 sep. 1-1811 jan. 15., 2185; Schout en schepenen
    - Reg. Van cautien van de meubelen voor schepenen bij executie verkocht., 1712 - 1793; 2186-2189; Schout en schepenen
      - 1712 jan. 12-1731 sep. 13. Met klapper., 2186
      - 1731 oct. 19-1753 mei 18. Met klapper., 2187
      - 1753 mei 29-1777 nov. 25. Met klapper., 2188
      - 1777 dec. 4-1793 mrt. 5. Met klapper., 2189
    - Reg. Van cautien van de immeubelen voor schepenen bij executie verkocht., 1696 - 1809; 2190-2207; Schout en schepenen
      - 1696 nov. 14-1700 juli 16. Met klapper., 2190
      - 1700 juli 9-1704 jan. 22. Met klapper., 2191
      - 1704 jan. 29-1707 juli 8. Met klapper., 2192
      - 1707 juli 9-1711 nov. 27. Met klapper., 2193
      - 1711 nov. 17-1717 dec. 14. Met klapper., 2194
      - 1718 jan. 13-1731 mei 9. Met klapper., 2195
      - 1731 juni 14-1741 sep. 5. Met klapper., 2196
      - 1741 sep. 8-1743 dec. 17. Met klapper., 2197
      - 1743 dec. 8-1745 jan. 1. Met klapper., 2198
      - 1745 jan. 19-1747 nov.7. Met klapper., 2199
      - 1747 sep. 1-1753 sep. 12. Met klapper. N.B. Op folio 409 een van 1754 mei 7., 2200
      - 1758 juli 5-1764 nov. 22., 2201
      - 1764 nov. 22-1773 oct. 6., 2202
      - 1773 oct. 6-1787 mei 4., 2203
      - 1786 mei 8-1797 jan. 13., 2204
      - 1796 aug. 18-1798 dec. 19., 2205
      - 1799 jan. 16-1804 dec. 20., 2206
      - 1805 jan. 9-1809 dec. 20., 2207
    - Reg. Van cautien voor geligte gelden die geconsigneerd waren (na executie)., 1702 - 1811; 2208-2217; Schout en schepenen
      - 1702 apr. 12-1708 juli 17., 2208
      - 1708 aug. 5-1714 jan. 11., 2209
      - 1714 jan. 17-1720 oct. 17., 2210
      - 1720 oct. 25-1727 dec. 16., 2211
      - 1727 dec. 18-1734 juli 14., 2212
      - 1734 juli 9-1743 jan. 22., 2213
      - 1742 dec. 12-1757 dec. 15., 2214
      - 1758 jan. 10-1791 mei 31., 2215
      - 1791 juli 19-1808 mrt. 29., 2216
      - 1808 juli 13-1811 feb. 26., 2217
    - Minuten van cautien. 1808 juli 5-1810 oct. 23., 2218; Schout en schepenen
    - Reg. Op een Consignatieboek. N.B. Zie invent. Consign. Kas van 2283-2290., 1805 - 1810; 2219; Schout en schepenen
    - Reg. Van afschrijvingen na executie. N.B. Huiz. 2291 van schep., 1650 - 1811; 2220-2291; Schout en schepenen
      - Met klapper. Het verloop der zaak is te vinden na de eerste afschrijving bij ieder., 1650; 2220; 1 deel
      - Met klapper. Het verloop der zaak is te vinden na de eerste afschrijving bij ieder., 1651; 2221; 1 deel
      - Met klapper. Het verloop der zaak is te vinden na de eerste afschrijving bij ieder. Folio 138 t'm 187 ontbreken., 1653; 2222; 1 deel
      - Met klapper. Het verloop der zaak is te vinden na de eerste afschrijving bij ieder., 1654; 2223; 1 deel
      - Met klapper. Het verloop der zaak is te vinden na de eerste afschrijving bij ieder., 1656; 2224; 1 deel
      - Met klapper. Het verloop der zaak is te vinden na de eerste afschrijving bij ieder., 1658; 2225; 1 deel
      - Met klapper. Het verloop der zaak is te vinden na de eerste afschrijving bij ieder., 1659 - 1660; 2226; 1 deel
      - Met klapper. Het verloop der zaak is te vinden na de eerste afschrijving bij ieder., 1660 - 1662; 2227; 1 deel
      - Met klapper. Het verloop der zaak is te vinden na de eerste afschrijving bij ieder., 1662; 2228; 1 deel
      - Met klapper. Het verloop der zaak is te vinden na de eerste afschrijving bij ieder., 1663 - 1664; 2229; 1 deel
      - Met klapper. Het verloop der zaak is te vinden na de eerste afschrijving bij ieder., 1666 - 1667; 2230; 1 deel
      - Met klapper. Het verloop der zaak is te vinden na de eerste afschrijving bij ieder., 1667 - 1668; 2231; 1 deel
      - Met klapper. Het verloop der zaak is te vinden na de eerste afschrijving bij ieder., 1669; 2232; 1 deel
      - Met klapper. Het verloop der zaak is te vinden na de eerste afschrijving bij ieder., 1670 - 1671; 2233; 1 deel
      - Met klapper. Het verloop der zaak is te vinden na de eerste afschrijving bij ieder., 1671 - 1672; 2234; 1 deel
      - Met klapper., 1673; 2235
      - Met klapper., 1677 - 1678; 2236
      - Met klapper., 1678; 2237
      - Met klapper., 1679; 2238
      - Met klapper., 1683; 2239
      - Met klapper., 1684; 2240
      - Met klapper., 1686; 2241
      - Met klapper., 1689; 2242
      - Met klapper., 1690; 2243
      - Met klapper., 1691; 2244
      - Met klapper., 1692; 2245
      - Met klapper., 1695; 2246
      - Met klapper., 1698; 2247
      - Met klapper., 1699; 2248
      - Met klapper., 1700; 2249
      - Met klapper., 1701; 2250
      - Met klapper., 1702; 2251
      - Met klapper., 1703; 2252
      - Met klapper., 1704; 2253
      - Met klapper., 1705; 2254
      - Met klapper., 1706; 2255
      - Met klapper., 1707; 2256
      - Met klapper., 1708; 2257
      - Met klapper., 1709; 2258
      - Met klapper., 1710; 2259
      - Met klapper., 1711; 2260
      - Met klapper., 1712; 2261
      - Met klapper., 1713; 2262
      - Met klapper., 1714; 2263
      - Met klapper., 1715; 2264
      - Met klapper., 1716; 2265
      - Met klapper., 1717; 2266
      - Met klapper., 1718; 2267
      - Met klapper., 1719 - 1724; 2268
      - Met klapper., 1725 - 1729; 2269
      - Met klapper., 1730 - 1732; 2270
      - Met klapper., 1734 - 1738; 2271
      - Met klapper., 1739 - 1741; 2272
      - Met klapper., 1742 - 1743; 2273
      - Met klapper., 1744 - 1745; 2274
      - Met klapper., 1746 - 1747; 2275
      - Met klapper., 1748; 2276
      - Met klapper., 1749 - 1750; 2277
      - Met klapper., 1751 - 1752; 2278
      - Met klapper., 1753 - 1754; 2279
      - Met klapper., 1755 - 1758; 2280
      - Met klapper. 1762-1767?., 1759 - 1761; 2281
      - Met klapper. 1775-1795?., 1768 - 1774; 2282
      - Met klapper., 1796 - 1798; 2283
      - Met klapper., 1798 - 1800; 2284
      - Met klapper., 1800 - 1802; 2285
      - Met klapper., 1802 - 1803; 2286
      - Met klapper., 1803 - 1804; 2287
      - Met klapper., 1805 - 1808; 2288
      - Met klapper., 1806 - 1809; 2289
      - Met klapper., 1809 - 1811; 2290
      - 1809 juli 11-1811 feb. 11. Met klapper., 2291
    - Reg. Van afschrijvingen na ex. Meubelen., 1709 - 1800; 2292-2305; Schout en schepenen
      - 1709 juli 9-1735 mei 18. Met klapper., 2292
      - 1735 mei 4-1749 juni 27. Met klapper., 2293
      - 1749 juli 10-1754 mei 7. Met klapper., 2294
      - 1754 mei 10-1759 mei 12. Met klapper., 2295
      - 1758 sep. 8-1763 aug. 11. Met klapper., 2296
      - 1763 aug. 26-1768 juli 26. Met klapper., 2297
      - 1768 oct. 20-1772 dec. 31. Met klapper., 2298
      - 1773 jan. 22-1776 mei 21. Met klapper., 2299
      - 1776 mei 22-1780 feb. 25. Met klapper., 2300
      - 1780 mrt. 2-1782 dec. 31. Met klapper., 2301
      - 1783 feb. 19-1786 juli 20. Met klapper., 2302
      - 1786 juli 20-1789 dec. 4. Met klapper., 2303
      - 1789 dec. 10-1794 juni 23. Met klapper., 2304
      - 1794 apr. 13-1800 apr. 20. Met klapper., 2305
    - Reg. Van afschrijvingen na ex. Immeubelen. 1655 juli 23-1657 mei 9., 2306; Schout en schepenen
    - Stukken betr. het leggen, mitigeren en opheffen van arrest op de opbrengst van geëx. Huizen, schepen etc. N.B. Zie 2320c., 1794 - 1813; 2307-2311; Schout en schepenen
      - 1794 feb.-1803 dec., 2307
      - 1804 jan.-1807 dec., 2308
      - 1808 jan.-1812 dec., 2309
      - 1813 jan.-1813 juni., 2310
      - 1813 juli-1813 dec., 2311
    - Aantekenboekjes van executien., 1679 - 1811; Vb; Schout en schepenen
      - 1679 dec. 30-1680 oct. 5., 2311A
      - 1681 dec. 31-1682 oct. 30., 2311B
      - 1682 dec. 18-1683 nov. 5., 2311C
      - 1683 dec. 22-1685 mrt. 3., 2311D
      - 1687 jan. 4-1688 dec. 4., 2311E
      - 1689 jan. 22-1690 feb. 25., 2311F
      - 1690 feb. 1-1692 jan. 4., 2311G
      - 1690 feb. 1-1692., 2311H
      - Stukken betr. executiën. N.B. Nagekomen zie 2311., 2320C
      - 1717 mrt. 20-1724 juli 8., 2312
      - 2312B
      - 2312C
      - 2312D
      - 2312E
      - 2312F
      - 2312G
      - 2312H
      - 1735 jan. 22-1739 apr. 17., 2313
      - 1744 jan. 22-1739 sep. 15., 2314
      - 1748 mrt. 9-1750 oct. 16., 2314A
      - 1750 oct. 31-1753 juli 21., 2314B
      - 1753 oct. 20-1759 juni 15., 2314C
      - 1759 juli 21-1768 mrt. 28., 2314D
      - 1782 dec. 2-1810 mei 10., 2314E
      - 1795 dec. 14-1800 oct. 20., 2315
      - 2315A
      - 2315B
      - 2315C
      - 2315D
      - 2315E
      - 1810 jan. 29-1811 jan. 28., 2316
    - Concepten, Copieën, Extracten en Varia., 2316-2318; Schout en schepenen
      - 1755-1769. Invent. Scheltema 111 pag. 83., 2316A
      - 1567 dec. 17-1634 nov. 18. Met klapper. Invent. Scheltema 111 pag. 81., 2316B
      - 1752 juni 14-1754 apr. 11. Met klapper., 2316C
      - 1692 feb.-1704 dec. Met klapper., 2316D
      - 1806 sep. 30-1809 apr. 18., 2317
      - -., 2318
      - -., 2318A
      - - En varia., 2318B
- Bank van Kleine Zaken, 3
  - Notulenboek van Commissarissen van kleine zaken. 1731-1810; 1731 juni 14-1810 dec. 11. Met klapper., 2321; Commissarissen van Kleine Zaken
  - Rol van Comm. Van kleine zaken., 1767 - 1811; 2322-2486; Commissarissen van Kleine Zaken
    - 1767 mei 20-1767 sep. 1., 2322
    - 1770 jan. 9-1770 mrt. 22., 2323
    - 1770 mrt. 27-1770 juni 27., 2324
    - 1770 juni 8-1770 sep. 6., 2325
    - 1770 sep. 11-1770 nov. 8., 2326
    - 1770 nov. 13-1771 jan. 24., 2327
    - 1771 feb. 12-1771 apr. 24., 2328
    - 1771 apr. 25-1771 juni 27., 2329
    - 1771 juli 2-1771 sep. 10., 2330
    - 1771 sep. 11-1771 nov. 14., 2331
    - 1771 nov. 19-1772 feb. 11., 2332
    - 1772 feb. 13-1772 mei 5., 2333
    - 1772 mei 6-1772 juli 3., 2334
    - 1772 juli 7-1772 sep. 10., 2335
    - 1772 oct. 6-1772 nov. 11., 2336
    - 1772 nov. 12-1773 jan. 21., 2337
    - 1773 feb. 9-1773 mrt. 26., 2338
    - 1773 mrt. 30-1773 juni 24., 2339
    - 1773 juni 29-1773 sep. 7., 2340
    - 1773 sep. 8-1773 nov. 11., 2341
    - 1773 nov. 6-1774 feb. 11., 2342
    - 1774 feb. 22-1774 juni 15., 2343
    - 1774 juni 16-1774 oct. 11., 2344
    - 1774 oct. 12-1775 feb. 15., 2345
    - 1775 feb. 16-1775 sep. 14., 2346
    - 1775 juni 27-1775 sep. 14., 2347
    - 1775 oct. 3-1775 dec. 15., 2348
    - 1776 jan. 9-1776 mei 7., 2349
    - 1776 mei 8-1776 aug. 28., 2350
    - 1776 aug. 29-1776 nov. 28., 2351
    - 1776 dec. 3-1777 apr. 23., 2352
    - 1777 apr. 24-1777 aug. 26., 2353
    - 1777 aug. 27-1777 dec. 11., 2354
    - 1777 dec. 16-1778 mei 8., 2355
    - 1778 mei 12-1778 sep. 10., 2356
    - 1778 oct. 6-1779 jan. 14., 2357
    - 1779 jan. 19-1779 juni 15., 2358
    - 1779 juni 16-1779 oct. 13., 2359
    - 1779 oct. 14-1780 mrt. 3., 2360
    - 1780 mrt. 7-1780 juni 29., 2361
    - 1780 juni 30-1780 nov. 9., 2362
    - 1780 nov. 14-1781 mrt. 8., 2363
    - 1781 mrt. 13-1781 juli 3., 2364
    - 1781 juli 4-1781 oct. 19., 2365
    - 1781 oct. 30-1782 feb. 14., 2366
    - 1782 feb. 19-1782 juni 13., 2367
    - 1782 juni 18-1782 sep. 12., 2368
    - 1782 oct. 8-1782 dec. 20., 2369
    - 1783 jan. 14-1783 mei 8., 2370
    - 1783 mei 13-1783 sep. 2., 2371
    - 1783 sep. 3-1783 dec. 4., 2372
    - 1783 dec. 9-1784 apr. 1., 2373
    - 1784 apr. 27-1784 juli 8., 2374
    - 1784 juli 13-1784 oct. 15., 2375
    - 1784 oct. 26-1785 jan. 27., 2376
    - 1785 feb. 15-1785 mei 12., 2377
    - 1785 juni 7-1785 aug. 30., 2378
    - 1785 aug. 31-1785 dec. 16., 2379
    - 1786 jan. 10-1786 apr. 6., 2380
    - 1786 mei 9-1786 juli 7., 2381
    - 1786 juli 11-1786 oct. 4., 2382
    - 1786 oct. 12-1786 dec. 12., 2383
    - 1786 dec. 13-1787 mrt. 29., 2384
    - 1787 mrt. 30-1787 juli 6., 2385
    - 1787 juli 10-1787 oct. 26., 2386
    - 1787 nov. 6-1788 feb. 12., 2387
    - 1788 feb. 13-1788 mei 8., 2388
    - 1788 mei 8-1788 juli 10., 2389
    - 1788 aug. 19-1788 oct. 9., 2390
    - 1788 oct. 14-1788 dec. 16., 2391
    - 1788 dec. 17-1789 mrt. 26., 2392
    - 1789 mrt. 31-1789 juni 25., 2393
    - 1789 juni 30-1789 sep. 9., 2394
    - 1789 sep. 10-1789 nov. 24., 2395
    - 1789 nov. 25-1790 feb. 23., 2396
    - 1790 feb. 24-1790 mei 21., 2397
    - 1790 juni 15-1790 aug. 19., 2398
    - 1790 aug. 20-1790 oct. 27., 2399
    - 1790 oct. 27-1791 jan. 21., 2400
    - 1791 feb. 15-1791 mei 11., 2401
    - 1791 mei 12-1791 aug. 30., 2402
    - 1791 aug. 31-1791 nov. 8., 2403
    - 1791 nov. 9-1792 feb. 22., 2404
    - 1792 feb. 23-1792 mei 24., 2405
    - 1792 juni 19-1792 aug. 28., 2406
    - 1792 aug. 29-1792 nov. 13., 2407
    - 1792 nov. 14-1793 feb. 26., 2408
    - 1793 feb. 27-1793 juni 11., 2409
    - 1793 juni 12-1793 aug. 30., 2410
    - 1793 sep. 3-1793 nov. 14., 2411
    - 1793 nov. 19-1794 feb. 25., 2412
    - 1794 feb. 26-1794 mei 22., 2413
    - 1794 mei 27-1794 aug. 28., 2414
    - 1794 aug. 29-1794 nov. 6., 2415
    - 1794 nov. 11-1795 feb. 17., 2416
    - 1795 feb. 18-1795 mei 19., 2417
    - 1795 mei 20-1795 aug. 13., 2418
    - 1795 aug. 19-1795 oct. 16., 2419
    - 1795 oct. 27-1796 jan. 13., 2420
    - 1796 jan. 14-1796 mrt. 24., 2421
    - 1796 apr. 19-1796 juni 15., 2422
    - 1796 juni 16-1796 aug. 23., 2423
    - 1796 aug. 24-1796 oct. 25., 2424
    - 1796 oct. 26-1796 dec. 16., 2425
    - 1797 jan. 10-1797 mrt. 15., 2426
    - 1797 mrt. 16-1797 juni 1., 2427
    - 1797 juni 27-1797 aug. 29., 2428
    - 1797 aug. 30-1797 oct. 20., 2429
    - 1797 oct. 31-1797 dec. 14., 2430
    - 1798 jan. 9-1798 mrt. 13., 2431
    - 1798 mrt.14-1798 mei 24., 2432
    - 1798 juni 19-1798 aug. 21., 2433
    - 1798 aug. 22- 1798 oct. 11., 2434
    - 1798 oct. 16-1798 dec. 4., 2435
    - 1798 dec. 5-1799 mrt. 5., 2436